[1URsXFQwu5dv#0] ^лавки/лавка<n><f><nn><sg><gen>/лавка<n><f><nn><pl><nom>/лавка<n><f><nn><pl><acc>/лавка<n><f><nn><pl><voc>$^./.<sent>$
[/1URsXFQwu5dv]
[26DrOOKKXc-L#0] ^нема/бути<vbser><neg><pres><p3><sg>$ ^курчати/*курчати$^./.<sent>$
[/26DrOOKKXc-L]
[5ndyBZvT0CAF#0] ^матері/*матері$^./.<sent>$
[/5ndyBZvT0CAF]
[8l_lbfJgtgU0#0] ^мати/*мати$^./.<sent>$
[/8l_lbfJgtgU0]
[Hmv8LsmNuPYu#0] ^їв/*їв$ ^би/*би$^./.<sent>$
[/Hmv8LsmNuPYu]
[J2Z_50m6CkkY#0] ^нема/бути<vbser><neg><pres><p3><sg>$ ^ока/око<n><nt><nn><sg><gen>$^./.<sent>$
[/J2Z_50m6CkkY]
[LtaEBpeVuGe-#0] ^лавка/лавка<n><f><nn><sg><nom>$^./.<sent>$
[/LtaEBpeVuGe-]
[VAQgWCmmUECD#0] ^їстиму/*їстиму$^./.<sent>$
[/VAQgWCmmUECD]
[WGeFWfgdGBSk#0] ^бачу/*бачу$ ^лавку/лавка<n><f><nn><sg><acc>$^./.<sent>$
[/WGeFWfgdGBSk]
[WKQb7-vsu3Wt#0] ^їв/*їв$^./.<sent>$
[/WKQb7-vsu3Wt]
[ZlrfTutBUDCe#0] ^їжте/*їжте$^./.<sent>$
[/ZlrfTutBUDCe]
[lPnK3tON1HWh#0] ^курча/*курча$^./.<sent>$
[/lPnK3tON1HWh]
[xF_JxcTzfs9K#0] ^око/око<n><nt><nn><sg><nom>/око<n><nt><nn><sg><acc>/око<n><nt><nn><sg><voc>$^./.<sent>$
[/xF_JxcTzfs9K]
[yNOKOAyU71-R#0] ^бачу/*бачу$ ^матір/*матір$^./.<sent>$
[/yNOKOAyU71-R]
